# 新金融工具准则--权益工具的分类

提问人：sc909116 时间：2020-02-18 14:49:00
公司原可供出售金融资产下面核算了 2 家公司A、B，均为三无产品，A一直有外部融资，准备上市；B属于初创企业，一直未有新融资者进入。在 2019 年 1 月 1 日，公司将A划分为FVTPL，将B划分为FVOCI，理由是A属于权益工具，因为一直有外部融资者进入，公司占比不断变化，且公司管理层准备A上市后就逐渐出售股份。B属于权益工具，且管理层没有近期出售和回购的打算，所以B为非交易性质的，指定为FVOCI。
问题：在同一个科目核算下，能否有两个不同的分类方式？B分类为FVOCI的依据是否充分？

回答人：chenyiwei
对B指定为FVOCI是否恰当，应考虑以下两点：
1 、对B的权益投资是否符合新CAS 22第十九条所列的“非交易性”条件，即不属于该条所列的“持有目的为交易性”的任何一种情形；
2 、对B指定为FVOCI，是否履行了恰当的决策程序，由恰当层级的管理层作出决策。
同样是“三无”权益性投资，由于其本身的流动性和企业的持有意图不同，可以有不同的分类指定，但一旦指定为FVOCI，即不能撤销该指定。